---
title: "Teste T"
author: "Gabriel Santos"
date: "15 de outubro de 2017"
output: html_document
---

#			AULA PRÁTICA 2 - Distribuições e valores críticos

AINDA UTILIZANDOS OS DADOS REFERENTE ÀS ALTURAS AMOSTRADAS
```{r, include=FALSE}
library(bitops)
library(RCurl)
tamanho<-read.table(text=getURL("https://raw.githubusercontent.com/Ecosantos/Desenho-amostral-UERJ/master/Dados/altura.txt"),header=T)
attach(tamanho)
```


```{r, eval=FALSE}
tamanho<-read.table(file.choose(),header=T)
attach(tamanho)
```


```{r}
tamanho<-as.data.frame(tamanho)
attach(tamanho)
```


```{r}
medSex<-tapply(tamanho$alturas,tamanho$sexo,mean)
```

```{r}
difOBS<-medSex["H"]-medSex["M"]
```

```{r}
sample(tamanho$alturas)

difOBS<-medSex["H"]-medSex["M"]

sample(tamanho$alturas)

mediasaleat<-tapply(sample(tamanho$alturas),tamanho$sexo,mean)

mediasaleat["H"]-mediasaleat["M"]

diff(mediasaleat)
diff(medSex)

```



#### Modificando a função diff (inversão de sinal)	


Iremos trabalhar agora com a função diff modifcada que está disponível no link:
https://raw.githubusercontent.com/Ecosantos/Desenho-amostral-UERJ/master/Scripts/diff%20modificada.R

Na aula iremos trabalhar passo a passo para editarmos a função original para que ela se adeque ao nosso interesse
```{r}
source("https://raw.githubusercontent.com/Ecosantos/Desenho-amostral-UERJ/master/Scripts/diff%20modificada.R")
```



Caso queira conferir a diferença entre cada uma das funções, você pode abri-las e compará-las pessoalmente apenas chamando a função
```{r, echo=FALSE}
diff.default
```

```{r, echo=FALSE}
dif
```


Agora vamos comparar a diferença entre elas

```{r}
dif(mediasaleat)
diff(mediasaleat)
```

Notou a diferença? OK então vamos prosseguir.


```{r}
dif(tapply(sample(tamanho$alturas), tamanho$sexo,mean))

```

```{r}
difPERMU<- replicate(100, dif(tapply(sample(tamanho$alturas),
tamanho$sexo,mean)))
```


```{r, echo=F}
difPERMU
```

```{r}
length(which(difPERMU>=difOBS))
```

```{r}
sort(difPERMU)
```

```{r}
length(which(abs(difPERMU)>abs(difOBS)))
```


####			PARTE 2 - TESTE T 


##### comparando os gráficos gerados nas ultimas aulas com a diferenças existentes

- distribuição de diferenças geradas por aleatorização 

```{r}
hist(difPERMU,col="green",xlim=c(-15,20)) 
abline(v=mean(difPERMU),col="blue",lty=2,ltw=2,lwd=2)

```


- PARES DE ALTURAS FORAM COMPARADAS ALEATORIAMENTE, PORÉM SEMPRE ENTRE HOMENS E MULHERES!

```{r}
difpair<-cbind(-5,
9,
7,
19,
13)

```


##### distribuição das diferenças comparadas entre pares aleatórios (porém sempre entre homens e mulheres)

```{r}
hist(difPERMU,col="green",xlim=c(-15,20)) 
abline(v=mean(difPERMU),col="blue",lty=2,ltw=2,lwd=2)

```

```{r, eval=FALSE}
hist(difpair,add=T,col="yellow")
abline(v=difOBS,col="red",lty=2,lwd=2)
```

```{r, echo=FALSE}
hist(difPERMU,col="green",xlim=c(-15,20)) 
abline(v=mean(difPERMU),col="blue",lty=2,ltw=2,lwd=2)
hist(difpair,add=T,col="yellow")
abline(v=difOBS,col="red",lty=2,lwd=2)
```

##### Quantidade de valores de difPERMU acima de difOBS
```{r}
length(which(abs(difPERMU)>abs(difOBS)))

```


##### Teste T
###### realizando a análise de Teste-T na mão
```{r}
round((difOBS-0)/((5.03 + 4.76)/sqrt(length(tamanho$alturas))),3)
```


###### utilizando a função t.test, disponível no default do R

```{r}
p.obs<-t.test(tamanho$alturas~ tamanho$sexo)

```


```{r}
p.obs$p.value
p.obs$estimate
p.obs$null.value

```

```{r}
p.obs

```


####			PARTE3 - ERROS TIPO 1 E ERROS TIPO 2

###### Podemos também simular valores de T e compará-los com as diferenças obtidas a partir de diversas aleatorizações.

###### simulando valores de T
```{r}
tsPERMU = replicate(100,t.test(sample(tamanho$alturas)~ tamanho$sexo)$statistic)
```

###### plotando valores de T
```{r}
hist(tsPERMU,col="grey90",xlim=c(-5,5))

```

###### perceba que, assim como a difPERMU, os valores de teste.t também giram em torno de 0

###### guardando apenas o valor de T do teste T da nossa amostragem
```{r}
tsOBS<-t.test(tamanho$alturas~ tamanho$sexo,alternative="greater")$statistic

```



```{r, eval=F}
abline(v=tsOBS,lty=2,col="red",lwd=1)

```
```{r, echo=FALSE}
hist(tsPERMU,col="grey90",xlim=c(-5,5))
abline(v=tsOBS,lty=2,col="red",lwd=1)
```

```{r}
length(which(tsPERMU>=tsOBS))

```

###### E se o ponto de corte fosse alfa=0.1
```{r}
a<-abs(qt(0.01, 10))

```

###### E se o ponto de corte fosse alfa=0.1
```{r}
b<-abs(qt(0.001, 10))

```


###### E se o ponto de corte fosse alfa=0.1
```{r}
c<-abs(qt(0.20, 10))

```

###### E se o ponto de corte fosse alfa=0.1
```{r}
d<-abs(qt(0.50, 10))

```


```{r, eval=F}
abline(v=c(a,b,c,d),col="lightpink",lwd=2)
```


```{r, echo=FALSE}
hist(tsPERMU,col="grey90",xlim=c(-5,5))
abline(v=tsOBS,lty=2,col="red",lwd=1)
abline(v=c(a,b,c,d),col="lightpink",lwd=2)
```





###### Calcula o valor crítico de diferença na distribuição para (alfa e N)
```{r}
qt(.95, df = c(1:10,20,50,100,1000))
qt(.975, df = c(1:10,20,50,100,1000))
qt(.999, df = c(1:10,20,50,100,1000))

```




######			OUTROS PONTOS DE INTERESSE

```{r, include=FALSE}
tvalue<-t.test(tamanho$alturas~ tamanho$sexo)$statistic
p.obs<-t.test(tamanho$alturas~tamanho$sexo)

t.test(tamanho$alturas~tamanho$sexo,alternative="greater")
t.test(tamanho$alturas~tamanho$sexo,alternative="less")

replicate(100,t.test(sample(tamanho$alturas)~ tamanho$sexo))

p.aleat<-replicate(100,t.test(sample(tamanho$alturas)~ tamanho$sexo)[[3]])

hist(p.aleat) 
 length(which(p.aleat<0.05))
 
 length(which(p.aleat<0.1)) 

 length(which(p.aleat<0.2)) 


boxplot(tamanho$altura~as.factor(tamanho$sexo), ylab="Altura (cm)", xlab="Sexo")
points(tamanho$altura~as.factor(tamanho$sexo), ylab="Altura (cm)", xlab="Sexo",pch=5,cex=2)

```


