---
title: "Teste T"
author: "Gabriel Santos"
date: "15 de outubro de 2017"
output:
  word_document: default
  html_document: default
---

##			AULA PRÁTICA 2 - Permutações

Ainda utilizando os dados referente às [alturas](https://raw.githubusercontent.com/Ecosantos/Desenho-amostral-UERJ/master/Dados/altura.txt) de homens e mulheres medidos em sala de aula.

```{r, eval=F}
library(bitops)
library(RCurl)
tamanho<-read.table(text=getURL("https://raw.githubusercontent.com/Ecosantos/Desenho-amostral-UERJ/master/Dados/altura.txt"),header=T)
attach(tamanho)
```


```{r, eval=FALSE}
tamanho<-read.table(file.choose(),header=T)
attach(tamanho)
```


```{r}
tamanho<-as.data.frame(tamanho)
attach(tamanho)
```


1º Passo: Calcular as médias das nossas amostras de homens e mulheres
```{r}
medSex<-tapply(tamanho$alturas,tamanho$sexo,mean)
medSex
```

2º Passo: Subtrair as médias de homens pela média das mulheres
```{r}
difOBS<-medSex["H"]-medSex["M"]
difOBS
```

3 Passo: Agora vamos aleatorizar as alturas usando a função `sample`. 

   - Perceba que ao aleatorizarmos as alturas, a identidade "homem/mulher" também foi aleatorizada como consequência, então não tem motivo de nos preocuparmos em aleatorizar os dois!
```{r}
#perceba que não criamos nenhum objeto para armazenar essa aleatorização, então teremos que repetir o passo da próxima vez.
sample(tamanho$alturas)
```


 - Agora vamos fazer uma nova aleatorização e calcular a média diretamente dessa nova aleatorização para cada um dos sexos
```{r}
mediasaleat<-tapply(sample(tamanho$alturas),tamanho$sexo,mean)

mediasaleat
```

Agora verificamos a difereça
```{r}
mediasaleat["H"]-mediasaleat["M"]
```


```{r}
#Aqui estamos calulando a diferença entre as médias de homens e mulheres com base nos valores observados
diff(medSex)

#Aqui estamos calulando a diferença entre as médias de homens e mulheres baseada na aleatorização que fizemos
diff(mediasaleat)
```


#### Modificando a função diff (inversão de sinal)	


Iremos trabalhar agora com a função diff modifcada que está disponível no link:
https://raw.githubusercontent.com/Ecosantos/Desenho-amostral-UERJ/master/Scripts/diff%20modificada.R

Essa função faz basicamente a mesma coisa, porém como sabemos que homens são geralmente maiores que mulheres, convertemos essa função apenas para avaliar o quanto homens são maiores do que mulheres, talvez deixe mais intuitivo.  Também é uma oportunidade para aqueles que tiverem mais interessados procurar saber como editar uma função.

```{r}
source("https://raw.githubusercontent.com/Ecosantos/Desenho-amostral-UERJ/master/Scripts/diff%20modificada.R")
```

Caso queira conferir a diferença entre cada uma das funções, você pode abri-las e compará-las pessoalmente apenas chamando a função `diff.default` e `dif`

Agora vamos comparar a diferença entre elas

```{r}
#Função "Diff" modificada
dif(mediasaleat)

#Função "Dif" original
diff(mediasaleat)
```

Notou a diferença? OK então vamos prosseguir.


```{r}
dif(tapply(sample(tamanho$alturas), tamanho$sexo,mean))

```

```{r}
difPERMU<- replicate(100, dif(tapply(sample(tamanho$alturas),
tamanho$sexo,mean)))
```

```{r, echo=F}
difPERMU
```

```{r}
length(which(difPERMU>=difOBS))
```

```{r}
sort(difPERMU)
```

```{r}
length(which(abs(difPERMU)>abs(difOBS)))
```


####			PARTE 2


##### comparando os gráficos gerados nas ultimas aulas com a diferenças existentes

- distribuição de diferenças geradas por aleatorização 

```{r}
hist(difPERMU,col="green",xlim=c(-15,20)) 
abline(v=mean(difPERMU),col="blue",lty=2,lwd=2)
abline(v=difOBS,col="red",lty=2,lwd=2)
```



##### distribuição das diferenças comparadas entre pares aleatórios (porém sempre entre homens e mulheres)

```{r}
hist(difPERMU,col="green",xlim=c(-15,20)) 
abline(v=mean(difPERMU),col="blue",lty=2,lwd=2)
```

```{r, eval=FALSE}
abline(v=difOBS,col="red",lty=2,lwd=2)
```
